臺灣板橋地方法院刑事判決　　　　　　 99年度易緝字第170號
公　訴　人　臺灣板橋地方法院檢察署檢察官
被　　　告　丁金恭
選任辯護人　連一鴻律師
上列被告因竊盜案件，經檢察官提起公訴（97年度偵字第7465號
、第26493 號、第27112 號），本院判決如下：
    主  文
丁金恭共同竊盜，共罪，各處有期徒刑月，如易科罰金，均
以新臺幣壹仟元折算壹日。應執行有期徒刑柒月，如易科罰金，
以新臺幣壹仟元折算壹日。
丁金恭其餘被訴竊盜部分無罪。
    事  實
一、丁金恭意圖為自己不法之所有，分別與楊正中、謝礁坤共同
    基於竊盜之犯意聯絡，而為下列之竊盜行為：
  (一)於民國96年10月22日下午4 時30分許，由丁金恭騎乘其所有
    車牌號碼OYN-095 號普通重型機車搭載楊正中（業經本院以
    98年度簡字第9083號判處有期徒刑4 月，如易科罰金，以新
    臺幣1,000 元折算1 日確定），行經臺北縣新莊市（現改制
    為新北市新莊區○○○路179 號前，見蔡玲珠所有車牌號碼
    583-BLW 號普通重型機車停放該處路旁，且四下無人，認有
    機可趁，遂由丁金恭以不詳工具破壞車鎖（毀損部分未據告
    訴）之方式竊取該輛機車，楊正中則在旁把風，得手後即由
    楊正中騎乘竊得之上開普通重型機車、丁金恭則騎乘其所有
    之前揭機車離去。
  (二)於97年1 月3 日上午9 時45分許，由丁金恭騎乘其所有車牌
    號碼OYN-095 號普通重型機車搭載謝礁坤（業經本院以98年
    度易字第195 號併同其所犯另件竊盜案判處應執行有期徒刑
    6 月，如易科罰金，以新臺幣1,000 元折算1 日確定），行
    經臺北縣新莊市○○街82巷30號前，見陳宜豐所有車牌號碼
    CGO-919 號普通重型機車停放於該處路旁，且四下無人，認
    有機可趁，遂由謝礁坤下車以丁金恭所有之鑰匙上前欲發動
    該機車電門，惟因無法發動，謝礁坤則直接將該機車牽至臺
    北縣新莊巿昌明街14巷內而竊取之，並竊取該機車置物箱內
    之黑糖塊禮盒1 盒，丁金恭則在旁把風，得手後，2 人即共
    乘丁金恭所有之前揭機車離去。
  (三)於97年7 月30日上午11時5 分許，由丁金恭與楊正中（未據
    起訴）共乘謝礁坤所有之車牌號碼610-CHT 號普通重型機車
    ，行經臺北縣鶯歌鎮（現改制為新北市鶯歌區○○○路71號
    前，見翁庚福使用之車牌號碼N76-613 號普通重型機車停放
    於該處路旁，且四人無人，認有機可趁，遂以一人下車持不
    詳工具發動機車電門、另一人在旁把風之方式，共同竊取該
    輛普通重型機車，得手後，2 人即分乘竊得之上開普通重型
    機車及謝礁坤所有之前揭機車離去。嗣蔡玲珠、陳宜豐、翁
    庚福發現機車失竊後，旋報警調取竊案現場附近之監視錄影
    畫面清查、比對，發現竊嫌係騎乘車牌號碼ONY-095 號普通
    重型機車及車牌號碼610-CHT 號普通重型機車前往行竊，因
    而循線查悉上情，並於97年2 月3 日晚間11時10分許，在臺
    北縣三重巿（現改制為新北巿三重區○○○○路64巷26號前
    ，起獲丁金恭所有且供竊取車牌號碼CGO-919 號普通重型機
    車所用之鑰匙1 支。
二、案經陳宜豐、翁庚福訴由臺北縣政府警察局（現改制為新北
    市政府警察局）新莊分局移請臺灣板橋地方法院檢察署檢察
    官偵查起訴。
    理  由
壹、證據能力部分
一、按被告以外之人於審判外之言詞或書面陳述，除法律有規定
    者外，不得作為證據；被告以外之人於偵查中向檢察官所為
    之陳述，除顯有不可信之情況外，得為證據；被告以外之人
    於審判外之陳述，雖不符刑事訴訟法第159 條之1 至第159
    條之4 之規定，當事人、代理人或辯護人於法院調查證據時
    ，知有刑事訴訟法第159 條第1 項不得為證據之情形，而未
    於言詞辯論終結前聲明異議者，視為有前項之同意，刑事訴
    訟法第159 條第1 項、第159 條之1 第2 項、第159 條之5
    分別定有明文。查本案以下所引除被告丁金恭所為供述以外
    之其他各項證據，均經檢察官於審判程序中同意作為證據（
    見本院100 年6 月1 日審判筆錄第2 頁、100 年7 月13日審
    判筆錄第2 頁、100 年9 月7 日審判筆錄第2 頁），而被告
    及其辯護人對於證據能力部分亦均表示「不爭執」等語（見
    本院100 年4 月6 日準備程序筆錄第5 頁），復未於本案言
    詞辯論終結前聲明異議，則本院審酌證人周欽賢於偵查中之
    證述係經檢察官告知具結義務及偽證處罰後具結所為，又上
    開證據核無違法取證或證明力顯然過低之情事，依各該陳述
    作成時之狀況並無不適當或顯不可信之情形，自均得為證據
    。
二、次按被告之自白，非出於強暴、脅迫、利誘、詐欺、疲勞訊
    問、違法羈押或其他不正之方法，且與事實相符者，得為證
    據，刑事訴訟法第156 條第1 項有明文規定。被告辯稱：97
    年2 月3 日晚上7 時許，有4 名穿便服的頭前派出所警員到
    伊住處找伊，帶伊回派出所，有1 個胖胖的、沒有載眼鏡、
    大約40歲左右之警員將伊帶到偵訊室對伊刑求，叫伊脫光衣
    服，用電風扇吹伊，還拿電擊棒出來說要電伊，叫伊交幾件
    ，讓渠有個交代，不然要給伊好看，伊才會承認新莊巿福壽
    街那件竊案云云。惟查：
  (一)依卷附臺北縣政府警察局新莊分局搜索扣押筆錄之記載（見
    臺灣板橋地方法院檢察署97年度偵字第7465號偵查卷〈下稱
    B 偵查卷〉第16至18頁），於97年2 月3 日晚間11時10分許
    ，在臺北縣三重巿福德北路64巷36號前，在場對被告執行搜
    索扣押之人僅臺北縣政府警察局新莊分局頭前派出所警員周
    欽賢、林偉達2 人，而證人林偉達亦於本院審理時結證稱：
    97年2 月3 日當天晚間11時許，前往執行前揭搜索扣押之人
    確僅伊及周欽賢2 人等語無訛（見本院100 年7 月13日審判
    筆錄第4 、12、13頁），復經本院函請新北巿政府警察局新
    莊分局提供該分局所轄頭前派出所於97年2 月3 日在職之所
    有警員姓名、職稱及照片等資料，再提示予被告當庭辨認，
    被告亦無法指認係何名警員對其脅迫、刑求（見本院100 年
    6 月1 日審判筆錄第3 頁），並有該分局100 年5 月6 日新
    北警刑字第1000021328號函附之97年2 月3 日勤務分派表影
    本及在職員警名冊各1 份附卷可稽（附於本院卷），則被告
    辯稱：97年2 月3 日係有4 名頭前派出所警員到伊住處找伊
    ，且其中1 名警員對伊脅迫、刑求等節，實非無疑。
  (二)再者，證人周欽賢於偵查中證稱：「（問：本件如何得知被
    告有在97年1 月9 號在新莊福壽街竊取J6X-917 號機車？）
    丁金恭帶我們去福壽街，然後說跟謝礁坤曾經在那邊偷機車
    」、「（問：訊問丁金恭筆錄如何製作？）一問一答」、「
    （問：所以不是照本宣科？）不是」、「（問：所以福壽街
    那一件也是他先提起你們才知道的？）是，我們之前都不知
    道他有做這一件」等語（見B 偵查卷第66、67頁），又證人
    林偉達於本院審理時結證稱：「（問：將被告帶回派出所之
    後到製作調查筆錄的過程中，除了你跟周欽賢以外，有其他
    同仁就竊盜案件的事實詢問被告嗎？）應該沒有」、「（問
    ：將被告帶回到第二份筆錄製作完畢的過程中，除了你跟周
    欽賢以外，有任何頭前派出所的同仁表示被告願意承認罪犯
    這樣的事情嗎？）應該沒有」、「（問：你們當時有要求被
    告承認新莊福壽街這條案件嗎？）問他他自己承認」、「（
    問：97年2 月3 日頭前派出所指派偵辦昌平街機車竊盜案專
    案的警員，除了你和周欽賢以外，還有沒有其他人？）沒有
    」、「（問：被告於準備程序中表示97年2 月3 日遭帶回頭
    前派出所後，有警員將他帶到派出所的偵訊室內對他刑求，
    叫他脫光衣服，用電風扇吹他，還有拿電擊棒出來說要電他
    ，叫他要交出幾件，不然要給他好看，有無此事？）沒有」
    等語（見本院100 年7 月13日審判筆錄第5 至6 頁、第9 至
    10頁、第14頁）。則證人周欽賢、林偉達均證述其等對被告
    製作調查筆錄時係以一問一答之方式為之，且被告係主動告
    知犯下新莊巿福壽街竊車案件等情節明確，再參以臺灣板橋
    地方法院檢察署檢察事務官於偵查中撥放被告自97年2 月4
    日上午6 時55分許起至同日上午7 時20分許止接受警員林偉
    達詢問時之錄音帶勘驗結果，警員確係採取一問一答之方式
    詢問，並無何施以強暴、脅迫等不正方式之情事，且被告係
    經警詢問除新莊巿昌平街竊盜案件外是否另犯他案時，始主
    動提及另犯新莊巿福壽街之竊盜案件，此有該署勘驗筆錄1
    件附卷可稽（見B 偵查卷第69至75頁），核與證人周欽賢、
    林偉達證述上情相符，復斟酌證人林偉達證述97年2 月3 日
    僅其與周欽賢負責偵辦新莊巿昌平街竊盜案件而前往被告住
    處查訪，衡情，頭前派出所其他警員並無動機主動介入該案
    偵辦甚至動用私刑逼迫被告主動供出所涉另案，是被告辯稱
    係周欽賢、林偉達以外之另名警員對其刑求云云，亦難遽信
    為真。
  (三)另參以被告於97年2 月4 日上午6 時55分許接受警員林偉達
    詢問時除供述曾於97年1 月3 日，在臺北縣新莊巿昌平街82
    巷30號前，竊取車牌號碼CGO-919 號普通重型機車，以及於
    97年1 月3 日，在臺北縣新莊巿福壽街169 巷8 號前，竊取
    車牌號碼J6X-917 號普通重型機車等情外，尚陳明其另曾於
    97年1 月11日，在臺北縣新莊巿福壽街一帶，竊取1 輛銀色
    重型機車，以及於97年1 月12日，在臺北縣新莊巿自強街一
    帶，竊取1 輛藍色重型機車等節（見B 偵查卷第8 頁），惟
    被告事後並未經警移送另於97年1 月11日及同年月12日涉嫌
    其他機車竊案，則倘若被告係遭警察施以強暴、脅迫等不正
    方法後，始按照警察提供之失竊車輛通報協尋資料供述前詞
    ，何以其事後僅經警移送其於97年1 月3 日及同年月9 日所
    犯之機車竊案，而未經移送其另於97年1 月11日及同年月12
    日所犯之機車竊案？顯與常情有違，是被告辯稱其遭警脅迫
    、刑求云云，自不足採信。
  (四)綜上所述，被告於警詢時之供述，既非出於強暴、脅迫、利
    誘、詐欺或其他不正之方法，依法自得作為證據。
貳、有罪判決部分
一、得心證理由：
  (一)訊據被告對於上揭犯罪事實均坦承不諱（見本院100 年9 月
    7 日審判筆錄第8 至9 頁），核與證人即被害人蔡玲珠於警
    詢中及證人即告訴人陳宜豐、翁庚福於警詢、偵查中暨本院
    98年度易字第195 號竊盜案件審理時之指述情節一致（見臺
    灣板橋地方法院檢察署97年度偵字第27112 號偵查卷〈下稱
    A 偵查卷〉第47至48頁、B 偵查卷第9 至11頁、第55至56頁
    、同署97年度偵字第26493 號偵查卷〈下稱C 偵查卷〉第5
    至8 頁、第63至64頁、本院98年度易字第195 號卷第169 頁
    反面至第170 頁反面），並與證人楊正中於本院審理時及證
    人謝礁坤於本院98年度易字第195 號竊盜案件審理時供述之
    情節大致相符（見本院100 年6 月1 日審判筆錄第4 至15頁
    、本院98年度易字第195 號卷第172 頁及172 頁反面），復
    有車籍查詢基本資料詳細畫面4 份、失車紀錄1 紙、96年10
    月22日竊案現場附近監視錄影畫面翻拍照片38張、97年1 月
    3 日竊案現場附近監視錄影畫面翻拍照片10張、97年7 月30
    日竊案現場附近監視錄影畫面翻拍照片11張、臺北縣政府警
    察局新莊分局搜索扣押筆錄、扣押物品目錄表各1 份、97年
    2 月3 日查獲現場照片10張、行動電話門號0000000000號及
    0000000000號之雙向通聯紀錄各1 份附卷足參（見A 偵查卷
    第13至36頁、B 偵查卷第16至32頁、C 偵查卷第11、25頁、
    第35至40頁、第43至44頁），另有被告所有且供竊取車牌號
    碼CGO-919 號普通重型機車所用之鑰匙1 支扣案足資佐證，
    足認被告之自白確與事實相符，堪值採信。
  (二)至檢察官起訴書雖認被告係與謝礁坤共犯如事實欄(三)所示之
    竊盜犯行等語，然被告於本院審理時供陳：該次竊盜犯行係
    伊跟楊正中做的，不是跟謝礁坤等語（見本院100 年9 月7
    日審判筆錄第9 頁），而證人即告訴人翁庚福亦於本院98年
    度易字第195 號竊盜案件審理時結證稱：伊於案發前將機車
    停妥後，原本是要上樓找伊妹妹，伊按電鈴沒有人應門，之
    後伊見伊妹妹從對面走過來，此時伊發現機車附近有2 個人
    ，當時未想到該2 人是不是要偷車，後來伊上樓幾分鐘，下
    來時就發現機車遭竊，伊有調監視器錄影畫面找嫌疑人，其
    中1 個人可以確定是丁金恭，但另1 個人比較胖，從體型就
    可以確定不是謝礁坤，伊也可以確定當時在機車旁看見的2
    個人中並沒有謝礁坤等語（見本院98年度易字第195 號卷第
    170 頁及170 頁反面），即證述其於案發日看到在失竊機車
    旁之可疑人士及從監視錄影畫面中看到之竊嫌並非謝礁坤，
    再觀諸卷附97年7 月30日竊案現場附近之監視錄影畫面翻拍
    照片（見C 偵查卷第35至45頁），畫面中並未攝得竊嫌之清
    晰正面影像，無法辨識竊嫌之容貌特徵，即難認定謝礁坤確
    為該次竊案之行為人，抑且，謝礁坤被訴於如事實欄(三)所示
    時地竊取車牌號碼N76-613 號普通重型機車一案，亦經本院
    以98年度易字第195 號判決無罪確定，此有該刑事判決1 份
    在卷足憑（見本院98年度易字第195 號卷第200 至203 頁）
    ，復參以證人楊正中於本院審理時自承：97年7 月30日上午
    11時5 分許，在臺北縣鶯歌鎮○○路71號，竊取車牌號碼N7
    6-613 號普通重型機車一案，係伊向謝礁坤借用車牌號碼61
    0-CHT 號普通重型機車後，跟被告一起去行竊的等語明確（
    見本院100 年6 月1 日審判筆錄第9 頁），足認被告所為如
    事實欄(三)所示竊盜犯行係與楊正中共犯無訛，是檢察官起訴
    書認該次竊盜犯行係被告與謝礁坤共同為之，容有誤會，併
    予敘明。
  (三)綜上所述，本案事證明確，被告犯行堪以認定，應予依法論
    罪科刑。
二、核被告所為，均係犯刑法第320 條第1 項之竊盜罪。被告與
    楊正中就如事實欄(一)、(三)所示竊盜犯行，及被告與謝礁坤就
    如事實欄(二)所示竊盜犯行，分別有犯意聯絡及行為分擔，皆
    為共同正犯。被告先後3 次竊盜犯行，犯意各別，行為互殊
    ，應予分論併罰。爰審酌被告正值壯年，卻不思正道取財，
    僅圖不勞而獲，惟犯後坦承全部犯行，態度尚屬良好，兼衡
    其動機、目的、手段及所竊財物價值等一切情狀，分別量處
    如主文所示之刑，並均諭知易科罰金之折算標準及定其應執
    行之刑，以資懲儆。又本案被告行為時，刑法第41條固規定
    於數罪併罰，其應執行之刑已逾6 個月者，排除適用得易科
    罰金之規定。惟司法院大法官會議釋字第662 號解釋意旨謂
    ：「中華民國94年2 月2 日修正公布之現行刑法第41條第2
    項，關於數罪併罰，數宣告刑均得易科罰金，而定應執行刑
    之刑逾6 個月者，排除適用同條第1 項得易科罰金之規定部
    分，與憲法第23條規定有違，並與本院釋字第366 號解釋意
    旨不符，應自本解釋公布之日起失其效力。」是前述刑法第
    41條關於數罪併罰排除適用得易科罰金之規定，業自98年6
    月19日起失其效力。嗣刑法於98年12月30日修正公布並自同
    日起施行之第41條第8 項規定：「第1 項至第4 項及第7 項
    之規定，於數罪併罰之數罪均得易科罰金或易服社會勞動，
    其應執行之刑逾6 月者，亦適用之。」且刑法施行法第3 條
    之3 規定：「刑法第41條及第42條之1 之規定，於中華民國
    98年12月15日刑法修正施行前已裁判確定之處罰，未執行或
    執行未完畢者，亦適用之。」從而，本案既屬數罪併罰之案
    件，各罪均合於刑法第41條第1 項前段所定得易科罰金之要
    件，縱前揭合併所定應執行之刑已逾6 月，依上開解釋意旨
    及修正後刑法第41條第8 項規定，仍得易科罰金，爰併就所
    定應執行之刑諭知易科罰金之折算標準。
三、至扣案之鑰匙1 支，固為被告所有，且供其與謝礁坤為如事
    實欄(二)所示竊盜犯行所用之物，此據謝礁坤供述明確（見本
    院98年度易字第195 號卷第172 頁），惟該鑰匙業經本院98
    年度易字第195 號刑事確定判決宣告沒收，爰不再行宣告沒
    收，併此敘明。
、無罪部分
一、公訴意旨另以：被告與謝礁坤共同基於意圖為自己不法所有
    之竊盜犯意聯絡，於97年1 月9 日上午6 時許，由被告以其
    所有車牌號碼ONY-095 號重型機車搭載謝礁坤，至臺北縣新
    莊市○○街169 巷8 號前，以自備之鑰匙竊取告訴人王定國
    之子王鐸諺所有車牌號碼J6X-917 號重型機車，因認被告此
    部分行為，另涉犯刑法第320 條第1 項之竊盜罪嫌等語。
二、公訴意旨認被告涉有上開竊盜罪嫌，係以：(一)被告之供述，
    (二)告訴人王定國之警詢筆錄，(三)扣押物品目錄表，(四)證人即
    臺北縣政府警察局新莊分局警員周欽賢之證述，(五)臺灣板橋
    地方法院檢察署檢察事務官勘驗筆錄等資為其論據。
三、按犯罪事實應依證據認定之，無證據不得認定犯罪事實；又
    不能證明被告犯罪者，即應諭知無罪之判決，刑事訴訟法第
    154 條第2 項、第301 條第1 項分別定有明文。次按認定不
    利於被告之事實，須依積極證據，苟積極證據不足為不利於
    被告事實之認定時，即應為有利於被告之認定，更不必有何
    有利之證據。又認定犯罪事實所憑之證據，雖不以直接證據
    為限，間接證據亦包括在內，然而無論直接或間接證據，其
    為訴訟上之證明，須達於通常一般人均不致有所懷疑，而得
    確信其為真實之程度，始得據為有罪之認定（最高法院30年
    上字第816 號及76年臺上字第4986號判例意旨參照）。
四、訊據被告堅詞否認有此部分公訴意旨所指之竊盜犯行，辯稱
    ：伊不知道有福壽街這件失竊案，是伊去派出所時，警察查
    失竊資料，叫伊承認就是了等語。經查：
  (一)被告於警詢時並未遭警施以強暴、脅迫或刑求等不正方法，
    業已詳述如前。惟被告固於警詢中自承：「於97年1 月9 日
    ，時間不記得了，在新莊市○○街169 巷8 號前，也和謝礁
    坤發現重機車J6X-917 ，當時旁邊沒人，謝礁坤就用上述我
    所有之查扣鑰匙破壞鑰匙孔，發動該車後就將機車騎走」、
    「（問：你們如何分工？）都由我騎重機OYN-095 載他，由
    我選定目標，再由他去用上述我所提供自製萬能鑰匙下手行
    竊，當他在行竊時，我在旁負責把風，得手後我們雙方各騎
    1 部機車，由我在前引導及注意有無警方臨檢」云云（見B
    偵查卷第6 頁），然證人即告訴人王定國於本院審理時結證
    稱：伊發現機車失竊後，有調閱里長辦公室監視錄影器，但
    畫面不清楚，所以伊沒有指認被告，只確定畫面中是1 個男
    的偷的，沒有騎車到現場，而是用走的，且沒有看到是用何
    工具開鎖，只看到渠在機車前面摸來摸去等語（見本院100
    年6 月1 日審判筆錄第15至19頁），乃證述其從竊案現場之
    監視錄影畫面中僅看到1 名男子步行到竊案現場行竊，顯與
    被告於警詢時供述其係與謝礁坤共乘機車前往行竊之情節不
    符，則被告於警詢時陳稱其有與謝礁坤共同竊取車牌號碼J6
    X-917 號普通重型機車一節，是否確與事實相符，即非無疑
    。
  (二)又謝礁坤雖於本院98年度易字第195 號竊盜案件調查時供稱
    ：「（問：對通緝書所載的犯罪事實，有何意見？）沒有意
    見，我承認犯行，承認有跟丁金恭一起竊取機車」、「（問
    ：對於檢察官所陳述之起訴事實是否認罪？）承認附表編號
    二、三的犯行」、「（問：對於起訴之犯罪事實：(二)於97年
    1 月9 日上午6 時許，丁金恭復駕駛其所有前開重型機車搭
    載謝礁坤，至臺北縣新莊巿福壽街169 巷8 號前，以自備之
    鑰匙竊取王鐸諺（王定國之子）所有車牌號碼J6X-917 號重
    型機車，有何意見？）認罪」等語（見本院98年度易字第19
    5 號卷第129 頁反面、第144 頁反面、第172 頁反面），然
    謝礁坤在該案除經檢察官起訴其與被告共同於97年1 月9 日
    上午6 時許，在臺北縣新莊巿福壽街169 巷8 號前，竊取車
    牌號碼J6X-917 號重型機車一案外，併起訴其與被告另共同
    於97年1 月3 日上午9 時45分許，在臺北縣新莊巿昌平街82
    巷30號前，竊取車牌號碼CGO-919 號重型機車及其內之黑糖
    塊禮盒一案，則其於本院98年度易字第195 號竊盜案件調查
    時供稱：「承認有跟丁金恭一起竊取機車」等語，究係指其
    有與被告共犯上開2 竊案或僅共犯其一，未臻明確，且其於
    該竊盜案件調查時稱「承認」或「認罪」等語，亦係承認其
    自身確有為上開竊盜犯行，並未明確供稱被告各次行竊均有
    共同參與及實際分擔犯罪行為之情節，自難據此為不利於被
    告之認定。
  (三)此外，檢察官所舉證人周欽賢之證述、臺灣板橋地方法院檢
    察署檢察事務官勘驗筆錄及扣押物品目錄表，僅能證明被告
    接受警詢時之過程及被告為警查扣持有鑰匙1 支之事實，均
    無法佐證被告有與謝礁坤共同竊取車牌號碼J6X-917 號普通
    重型機車。
五、綜上所述，本案公訴意旨所指被告涉嫌與謝礁坤於97年1 月
    9 日上午6 時，在臺北縣新莊市○○街169 巷8 號前，竊取
    告訴人王定國使用之車牌號碼J6X-917 號普通重型機車部分
    ，依公訴人所舉各項證據方法，尚無法使本院達到確信其為
    真實之程度，此外，復查無其他積極證據足資認定被告確有
    在前述時、地為竊盜之犯行，揆諸首揭法律規定及判例意旨
    ，既不能證明此部分被告犯罪，即應為被告此部分無罪判決
    之諭知。
據上論斷，應依刑事訴訟法第299 條第1 項前段、第301 條第1
項，刑法第28條、第320 條第1 項、第41條第1 項前段、第8 項
、第51條第5 款，刑法施行法第1 條之1 第1 項、第2 項前段，
判決如主文。
本案經檢察官蔡景聖到庭執行職務。
中    華    民    國   100    年    9     月    21    日
                  刑事第二十一庭法  官  王瑜玲
以上正本證明與原本無異
如不服本判決應於送達後10日內向本院提出上訴狀
                                書記官  林君縈
中    華    民    國   100    年    9     月    30    日
附錄本案論罪科刑法條全文：
中華民國刑法第320條
（普通竊盜罪、竊佔罪）
意圖為自己或第三人不法之所有，而竊取他人之動產者，為竊盜
罪，處5 年以下有期徒刑、拘役或5 百元以下罰金。
意圖為自己或第三人不法之利益，而竊佔他人之不動產者，依前
項之規定處斷。
前二項之未遂犯罰之。